臺灣臺南地方法院刑事判決　　　　　　　　　　　　　九十年度訴字第一一八號
　　公　訴　人　臺灣臺南地方法院檢察署檢察官
　　被　　　告　甲　○　○
右列被告因違反槍砲彈藥刀械管制條例案件，經檢察官提起公訴（九十年度偵字第一
八七四號），本院判決如左：
    主  文
甲○○未經許可，持有子彈，累犯，處有期徒刑捌月，併科罰金新臺幣壹拾萬元，罰
金如易服勞役，以新臺幣玖佰元（即銀元佰元）折算壹日。扣案如附表所示之物均
沒收。
    事  實
一、甲○○曾於民國八十五年間因肅清煙毒條例及偽造文書案件，經本院分別判處有
    期徒刑二年二月及五月確定，嗣於八十九年十二月十一日接續執行完畢。猶不知
    悔改，明知非經主管機關許可，不得持有具殺傷力之子彈，竟自九十年某日起，
    未經許可而持有具殺傷力之制式九○手槍子彈一顆及制式點二二手槍子彈二顆；
    嗣於同年二月一日十七時四十五分許，為警持臺灣臺南地方法院檢察署檢察官核
    發之搜索票，在臺南市○○區○○路九六巷二○號甲○○住處查獲，並扣得上開
    如附表所示之具殺傷力之制式子彈三顆。
二、案經臺南縣警察局歸仁分局報請臺灣臺南地方法院檢察署檢察官偵查起訴。
    理  由
一、訊據被告甲○○矢口否認有何違反槍砲彈藥刀械管制條例之犯行，辯稱：扣案子
    彈非伊所有，當天伊下班時，丁○○夫婦已在伊住處，扣案之物品應是丁○○夫
    婦留下來的，係丁○○夫婦其中一人所有；況檢察官未起訴伊有改造槍枝之犯行
    ，伊又無槍砲前科，怎會無故持有三顆子彈，顯係丁○○夫婦栽贓嫁禍云云（見
    本院卷第三四、四三、六四至六五頁）。經查：(一)扣案如附表所示之制式子彈三
    顆，係警方人員於被告住處查獲，為被告所不爭執，有搜索扣押證明筆錄可稽。
    且證人丁○○於偵查中證稱：伊與伊前妻丙○○於九十年二月一日下午三點多一
    同至被告住處，被告在家，是被告來開門，因被告之前聊天時曾提到有槍，伊在
    查獲當天就向被告稱要試射槍枝，被告就與伊在被告妹妹之房間內看槍，當時伊
    看到三顆子彈及二枝槍，丙○○也看了一下就到客廳，後來被告之朋友來找被告
    ，伊就先行離去等語（偵查卷第三三頁反面及第三四頁）；嗣於本院調查時亦證
    稱：伊之前在被告家中看過槍及子彈，被告被查獲那天，伊與伊前妻丙○○沒有
    帶東西去被告家，被告是在其妹妹之房間，拿二枝槍及子彈給伊看，丙○○則在
    客廳等，伊在被告房間待了十分鐘左右即與丙○○一同離去等語（見本院卷第六
    六頁），足見證人丁○○於查獲當日雖有至被告家中，然係被告將扣案子彈拿給
    證人丁○○觀看，而非證人丁○○將扣案子彈帶至被告家中，是被告確有非法持
    有上開制式子彈，其辯稱扣案子彈係丁○○夫婦留下來的云云，不足採信。(二)被
    告所舉證人即被告之鄰居乙○○雖於偵查中證稱：伊下班回家在門口調整機車時
    ，見到一對男女走進被告家，約三、五分鐘後，該對男女就出來，男的走進去時
    好像有提一個東西等語（偵查卷第二六頁反面）；惟於本院調查時則證稱：係被
    告要伊幫忙作證說有看見一男一女提包包至被告住處，但伊只看到一男一女走出
    來，沒有提包包等語（見本院卷第二○頁），前後證述不一，是證人乙○○是否
    確有看見該名男子提包包走進被告家，已有可疑，尚難遽採為有利於被告之認定
    。至被告是否有改造槍枝之犯行及槍砲前科，與其是否持有子彈無關，自不得以
    未查獲被告有改造槍枝之犯行，即遽認其未持有子彈。(三)上開扣案之子彈，經送
    內政部警政署刑事警察局鑑驗結果，認定送鑑制式九○手槍子彈壹顆，係口徑九
    ｍｍ制式子彈，認具殺傷力；而送鑑制式點二二子彈貳顆，均係口徑七．六二ｍ
    ｍ制式手槍子彈（拆解壹顆），認均具殺傷力，有該局九十年二月十四日刑鑑字
    第一四九六六號鑑驗通知書在卷可稽（見偵查卷第二四頁），堪認被告持有如附
    表所示之子彈確屬槍砲彈藥刀械管制條例所管制之具殺傷力子彈。綜上，本件事
    證明確，被告犯行堪予認定，應依法論科。
二、被告甲○○未經許可，持有具殺傷力之制式子彈，核其所為係犯槍砲彈藥刀械管
    第十二條第四項之未經許可持有子彈罪。又被告有如事實欄所載之前案科刑及執
    行紀錄，有卷附台灣高等法院被告全國前案紀錄表一紙可按，其受有期徒刑之執
    行完畢，五年以內再犯有期徒刑以上之罪，為累犯，應依刑法第四十七條之規定
    加重其刑。爰審酌被告非法持有子彈，危害社會治安，惟被告並無持上開子彈犯
    案，持有彈藥之種類及數量及犯後態度等一切情狀，量處如主文所示之刑，罰金
    部分並諭知易服勞役之折算標準。扣案如附表編號一所示之制式九○手槍子彈一
    顆及編號二鑑定時未經拆解之制式點二二手槍子彈一顆，均為違禁物，應依刑法
    第三十八條第一項第一款規定宣告沒收。另內政部警政署刑事警察局於鑑驗上開
    扣案制式子彈三顆時，曾拆解其中一顆檢視（見前開鑑驗通知書），已不具殺傷
    力，非屬違禁物，爰不另為沒收之諭知。
據上論斷，應依刑事訴訟法第二百九十九條第一項前段，槍砲彈藥刀械管制條例第十
二條第四項，刑法第十一條前段、第四十七條、第四十二條第二項、第三十八條第一
項第一款，罰金罰鍰提高標準條例第二條，現行法規所定貨幣單位折算新臺幣條例第
二條，判決如主文。
本案經檢察官施胤弘到庭執行職務。
中      華      民      國    九十一    年      二      月      一      日
                              臺灣臺南地方法院刑事第四庭
                                  審判長法  官  簡  慧  娟
                                        法  官  黃  光  進
                                        法  官  林  欣  玲
右正本證明與原本無異。
如不服本判決，應於判決送達後十日內，向本院提出上訴狀。
                                        書記官  莊  淑  雅
中      華      民      國    九十一    年      二      月      四      日
附表：
  ┌──┬─────────────┬───┬─────────────┐
  │編號│扣   押   物   品   名  稱│數  量│備                      考│
  ├──┼─────────────┼───┼─────────────┤
  │    │制式九○手槍子彈（口徑九ｍ│      │                          │
  │ 一 │ｍ）。                    │壹顆  │                          │
  │    │                          │      │                          │
  ├──┼─────────────┼───┼─────────────┤
  │ 二 │制式點二二手槍子彈（口徑七│壹顆  │原扣押貳顆，送鑑驗時拆解壹│
  │    │．六二ｍｍ）。            │      │顆。                      │
  └──┴─────────────┴───┴─────────────┘
附錄本案論罪科刑法條全文：
槍砲彈藥刀械管制條例第十二條第四項
未經許可，持有、寄藏或意圖販賣而陳列子彈者，處五年以下有期徒刑，併科新台幣
三百萬元以下罰金。
